臺灣臺北地方法院刑事判決　　　　　　　　　　　　　九十一年度簡上字第二一號
　　上　訴　人　臺灣臺北地方法院檢察署檢察官
　　被　　　告　乙○○
右列上訴人因被告公然侮辱案件，不服本院民國九十年十二月十一日九十年度簡字第
三八二八號第一審判決（台灣台北地方法院檢察署檢察官聲請簡易判決處刑書案號：
九十年度偵字第一六一五０號），提起上訴，本院合議庭判決如左：
    主  文
上訴駁回。
    事  實
一、乙○○與甲○○雙方前因多起案件涉訟而互有不滿，嗣於民國八十九年十二月一
    日上午九時二十分許，兩造因所涉台灣高等法院八十九年度上更（二）字第七三
    三號之偽造文書案件，而至台灣高等法院第十九法庭出庭應訊，詎於二人庭訊完
    畢，在不特定多數人得出入之臺灣高等法院第十九法庭外之走廊，適乙○○於該
    處接受多家媒體採訪之際，其因認甲○○之庭訊內容不實，竟基於公然侮辱之犯
    意，接續以「人渣」、「很無恥」、「很下流」等客觀上足以貶抑人格及社會評
    價之言詞辱罵甲○○。
二、案經被害人甲○○訴請台灣台北地方法院檢察署檢察官聲請簡易判決處刑。
    理  由
一、右揭犯罪事實，業據被告乙○○於偵查及原審調查中坦承不諱，核與告訴人甲○
    ○於偵查中所指訴之情節相符，復有檢察官於九十年八月十三日所製作之勘驗筆
    錄一份在卷可稽，並有告訴人甲○○所提供之錄影帶及錄音帶各一捲可資佐證；
    又告訴人甲○○所提出之錄影帶及錄音帶，經本院於九十一年二月六日勘驗之結
    果，足認被告乙○○確曾為上開之言詞無訛，並製有勘驗筆錄在卷可按，是被告
    乙○○確曾以事實欄所載之言詞辱罵告訴人甲○○。次查，被告乙○○於前揭時
    、地對告訴人甲○○謾罵「人渣」、「很無恥」、「很下流」等語，衡情應認係
    足以貶損他人社會評價之穢語，被告乙○○以此言詞辱罵告訴人甲○○，自屬侮
    辱行為。又查，本件案發地點係在台灣高等法院第十九法庭外之走廊，係公眾往
    來之場所，是該處所於案發時自屬不特定多數人所得出入之場所。又被告乙○○
    於不特定多數人所得出入之場所以上開言詞辱罵告訴人甲○○，顯屬不特定多數
    人所得共見共聞之狀態，而達公然程度。本件事證明確，被告犯行洵堪認定，應
    予依法論科。
二、按刑法第三百十條誹謗罪之成立，必須意圖散布於眾，而指摘或傳述足以毀損他
    人名譽之具體事實，倘僅抽象地公然為謾罵或嘲弄，並未指摘具體事實，則屬刑
    法第三百零九條第一項之公然侮辱罪範疇（最高法院八十六年度台上字第六九二
    ０號著有判決可資參照）。查告訴人甲○○雖指訴被告乙○○所稱「人渣」、「
    很無恥」、「很下流」等語，然上開言詞僅屬抽象之謾罵及嘲弄，並未指摘具體
    事實，是被告乙○○之上開行為自與誹謗罪之構成要件有間。核被告乙○○所為
    ，係犯刑法第三百零九條第一項之公然侮辱罪。又其以「人渣」、「很無恥」、
    「很下流」等言詞辱罵告訴人之行為，均係基於一個侮辱犯意之決定，以達成其
    同一犯罪之各個舉動，均屬當次侮辱行為之接續行為，而不另論罪。原審認被告
    乙○○罪證明確，因而援引刑事訴訟法第四百四十九條第一項、第三項，第四百
    五十四條第二項、刑法第三百零九條第一項、第四十二條第二項，罰金罰鍰提高
    標準條例第一條前段、第二條之規定，量處被告乙○○罰金二千元，並諭知易服
    勞役之折算標準，經核認事用法及量刑，均無不合，檢察官上訴意旨係以被告乙
    ○○上開之行為應構成刑法第三百十條之誹謗罪嫌為由，指摘原判決不當，為無
    理由，應予駁回。
三、被告乙○○經合法傳喚，無正當理由不到庭，爰不待其陳述，逕為判決。
據上論斷，應依刑事訴訟法第四百五十五條之一第一項、第三項、第三百六十八條、
第三百七十一條，判決如主文。
本案經檢察官林邦樑到庭執行職務。
中      華      民      國      九十一      年     四     月    十一    日
                                      臺灣臺北地方法院刑事第九庭
                                          審判長法  官  李英豪
                                                法  官  王綽光
                                                法  官  黃雅君
右正本證明與原本無異。
本件不得上訴。
                                                書記官  陳怡如
中      華      民      國      九十一      年     四     月    十一    日
附錄本案論罪科刑法條：
刑法第三百零九條
公然侮辱人者，處拘役或三百元以下罰金。
以強暴犯前項之罪者，處一年以下有期徒刑、拘役或五百元以下罰金。
